臺灣高等法院刑事判決　　　　　　　　96年度上訴字第2140號
上　訴　人
即　被　告　甲○○
上列上訴人因毒品危害防制條例案件，不服臺灣臺北地方法院95
年度訴字第1236號，中華民國96年 4月30日第一審判決（起訴案
號：臺灣臺北地方法院檢察署94年度偵字第 17117號），提起上
訴，本院判決如下：
    主  文
上訴駁回。
    事實及理由
一、本案經本院審理結果，認第一審以上訴人即被告甲○○犯毒
    品危害防制條例第八條第二項之轉讓第二級毒品、及同法第
    十一條第二項之持有第二級毒品罪。上開二罪依數罪併罰，
    分別量處有期徒刑八月、五月，並定其應執行刑一年，復說
    明扣案被告持有之MDMA二顆（驗餘淨重０‧二九八七公克）
    均屬第二級毒品，不問屬於犯人與否，應依毒品危害防制條
    例第十八條第一項前段規定，在被告持有第二級毒品罪及應
    執行刑項下併諭知沒收銷燬。其認事用法及量刑均無不當，
    應予維持，並引用第一審判決書記載之事實、證據及理由（
    如附件）。
二、被告未於審理時到庭，惟具狀表示上訴意旨略以：被告並無
    轉讓毒品予證人蔡孟玹等人之犯行，此觀其尿液檢驗報告並
    非陽性自明，為明瞭此點，請傳訊鑑定人馬世仁；又證人蔡
    孟玹等人之警詢筆錄內容一致係遭警方要求配合作成，否則
    豈有如此巧合云云。惟查：(一)被告向不詳年籍名為莫桂根之
    成年男子購買毒品等物並收受而持有之，適證人蔡孟玹等人
    前往被告居所拜訪，被告遂將其持有之安非他命取出，同時
    無償轉讓予蔡孟玹等人供其等施用而為警查獲。(二)證人廖文
    良、彭亮智、蔡孟玹三人之警詢筆錄製作方式均為一問一答
    ，該三人均係出於自由意識所為之陳述，而筆錄雖非逐字記
    載，但與證人三人之真意相符，且因其等證述內容大致相同
    ，致筆錄之記載雷同，並無所稱警員教導證言之情形。證人
    廖文良、彭亮智、蔡孟玹三人於警員詢問時之陳述與審判中
    不符，而證人三人於原審審理時之陳述均與事實不符，顯在
    迴護被告之情，其三人先前之陳述具有較可信之特別情況，
    且為證明被告轉讓安非他命之犯罪事實存否所必要，得為證
    據。(三)證人廖文良、彭亮智、蔡孟玹及被告四人於九十四年
    九月八日上午二點三十分左右為警採尿送驗結果，安非他命
    類均呈陽性反應（其中證人蔡孟玹尿液之安非他命初步檢驗
    結果為安非他命類陽性，結果判定為甲基安非他命陽性，見
    偵卷第一一０頁），此有臺北市政府警察局中山分局九十五
    年二月十日北市警中分刑字第 09530698700號函及九十五年
    七月四日北市警中分刑字第 09533237000號函檢附之臺灣檢
    驗科技股份有限公司九十四年九月二十二日濫用藥物尿液檢
    驗報告四份、尿液採樣書四份等可稽，與被告及證人三人於
    警員詢問時之證言相符，參以被告於檢察官訊問時亦自承其
    當天與證人三人一起施用安非他命，證人三人均未出錢（偵
    卷第一二四頁至第一二五頁），足證被告確有提供安非他命
    予證人廖文良、彭亮智、蔡孟玹三人施用之行為等情，已經
    原審認定甚詳，於茲不贅，其請求傳訊鑑定人馬世仁證明蔡
    孟玹等人未施用安非他命，核無必要。又證人蔡孟玹等人之
    警詢筆錄內容一致乃事實使然，非遭警方要求配合作成所致
    ，況被告在原審對此部分之證據能力亦未爭執或異議，自得
    作為不利被告之證據，併此敘明。
三、被告經合法傳喚，無正當理由不到庭，爰不待其陳述，逕行
    判決。
四、據上論斷，應依刑事訴訟法第 373條、第368條、第371條，
    判決如主文。
本案經檢察官王壬貴到庭執行職務。
中　　華　　民　　國　　96　　年　　 7　　月　　10　　日
　　　　　　　　　刑事第一庭審判長法　官  蔡  長  溪
　　　　　　　　　　　　　　　　  法　官  林  俊  益
　　　　　　　　　　　　　　　　  法　官  陳  春  秋
以上正本證明與原本無異。
轉讓第二級毒品部分如不服本判決，應於收受送達後十日內向本
院提出上訴書狀，其未敘述上訴之理由者並得於提起上訴後十日
內向本院補提理由書（均須按他造當事人之人數附繕本）。
持有第二級毒品部分不得上訴。
                                  書記官  李  家  敏
中　　華　　民　　國　　96　　年　　7　　月　　12　　日
附錄：本案論罪科刑法條全文
毒品危害防制條例第8條第2項
轉讓第二級毒品者，處六月以上五年以下有期徒刑，得併科新臺
幣七十萬元以下罰金。
毒品危害防制條例第11條第2項
持用第二級毒品者，處二年以下有期徒刑、拘役或新臺幣三萬元
以下罰金。
